【裁判字號】    98,消債清,145
【裁判日期】    980814
【裁判案由】    聲請清算程序
【裁判全文】
臺灣高雄地方法院民事裁定           98年度消債清字第145號
聲  請  人  甲○○
上列聲請人因消費者債務清理事件聲請進行清算程序，本院裁定
如下：
    主  文
聲請人即債務人甲○○自中華民國九十八年八月十四日十七時起
開始進行清算程序。
命司法事務官進行本件清算程序。
    事實及理由
一、聲請意旨略以：聲請人目前積欠有擔保及無擔保債務合計新
    台幣（下同）12,171,603元（有擔保債務為8,782,000 元）
    ，前曾提出債權人清冊，以書面向最大債權金融機構永豐銀
    行請求協商債務清償方案，並表明共同協商之意旨，遭永豐
    銀行以「台端切結月收入為0 元，本行無法評估協商還款方
    案」為由，致協商不成立，聲請人目前已73歲，無工作收入
    ，端賴親友接濟，已不能清償債務，聲請准予裁定清算等語
    。
二、按債務人不能清償債務或有不能清償之虞者，得依本條例所
    定更生或清算程序，清理其債務，消費者債務清理條例第3
    條定有明文。次按債務人於法院裁定開始更生程序或許可和
    解或宣告破產前，得向法院聲請清算；法院開始清算程序之
    裁定，應載明其年、月、日、時，並即時發生效力；法院裁
    定開始更生或清算程序後，得命司法事務官進行更生或清算
    程序，必要時得選任律師、會計師或其他適當之自然人或法
    人一人為監督人或管理人，同條例第80條、第83條第1 項、
    第16條第1 項亦規定至明。
三、聲請人就其主張上開債務、收入、所有財產之事實，已提出
    財團法人金融聯合徵信中心當事人綜合信用報告、財政部高
    雄市國稅局97度綜合所得稅各類所得資料清單、財產歸屬資
    料、勞工保險被保險人投保資料、戶籍謄本為證，經核大致
    相符；嗣經本院函請聲請人釋明永豐銀行有擔保債務8,782,
    000 元發生之原因及擔保之標的為何，聲請人具狀稱其於86
    年5 月28日向華信銀行（現為永豐銀行）借款8,600,000 元
    ，並以長男胡國棟（胡溢宸）所有坐落高雄縣鳥松鄉○○段
    901 地號土地及其上鳥松鄉○○段942 建號建物為抵押物等
    語（本院卷第98頁），並提出前揭土地及其上建物之登記謄
    本（本院卷第100 至102 頁）、中期房屋借款約定書（本院
    卷第104 、105 頁）為憑，堪認為真實。則聲請人之有擔保
    及無擔保債務總額既達12,171,603元，名下復無其他財產，
    且聲請人已73歲，目前無工作收入，而其年齡已逾法定退休
    年齡，亦難於社會上謀得一職，是聲請人已不能清償債務，
    應可認定。且最大債權銀行係以「台端切結月收入為0 元，
    本行無法評估協商還款方案」為由，致協商不成立之事實，
    亦有永豐銀行98年1 月12日前置協商不成立通知書1 份為證
    ，經核亦無不符，則其已提出債權人清冊，並以書面向最大
    債權金融機構請求協商債務清償方案，並表明共同協商之意
    旨，而協商不成立，亦可認定。
四、綜上所述，聲請人之無擔保、無優先權債務總額未逾1,200
    萬元，且本件又查無聲請人有消費者債務清理條例第6 條第
    3 項、第8 條或第82條第2 項所定駁回清算聲請之事由存在
    ，從而，聲請人聲請清算，應屬有據，並依上開規定命司法
    事務官進行本件清算程序，爰裁定如主文。
中    華    民    國    98    年    8     月    14    日
              民事第一庭    法  官  郭瓊徽
上為正本係依原本作成。
不得抗告。
本裁定已於98年8 月14日17時公告。
中    華    民    國    98    年    8     月    14    日
                            書記官  簡文清


司法院資訊處製作；財團法人民間司法改革基金會備份。
